---
title: "AutoDx"
author: "Marius Fersigan"
date: "September 6, 2017"
output: #slidy_presentation
  html_document:
    theme: united
    highlight: espresso
    toc: true
    toc_float: true
    toc_depth: 2
    df_print: paged
    code_folding: hide
runtime: shiny
---

```{r setup, include=FALSE}
knitr::opts_chunk$set(echo = TRUE)
library(tidyverse)
library(DT)

source("apps/exploreData.R")


```

```{r, include = FALSE, echo = FALSE}
OS_type <- .Platform$OS.type
# if (OS_type == 'windows'){
#   winDialog(type = 'ok', 'Te rog sa indici locatia fisierului de incarcat. Click OK pentru a continua.')
# } else{
#   print('Te rog sa indici locatia fisierului de incarcat.')
# }

inputData <- 
  read_csv(choose.files(multi = FALSE)) %>%
  as.data.frame

cols_type <- apply(inputData, MARGIN = 2, class)

char_type <- colnames(inputData)[cols_type == "character"]
int_type = colnames(inputData)[cols_type == "integer"]


for(v in char_type)
{
   inputData[,v] <- as.factor(inputData[,v])
}

for (v in int_type)
{
  inputData[,v] <- as.numeric(inputData[,v])
}

```



## Introducere

Această aplicație este un prototip al unui agent automatizat de învățare automată supervizată și generare de aplicații web interactive.

Nu este necesar ca utilizatorul să aibă cunoștiințe de programare, învățare supervizată sau cu privire la dezvoltarea aplicațiilor web interactive.

Se presupune însă că utilizatorul deține suficiente informații despre datele pe care dorește să le utilizeze, astfel încât să poată indica ce fel de model predictiv dorește să fie generat (clasificare sau regresie în cazul de față).


## Încărcarea datelor

Prima etapă constă în încărcarea datelor. Datorită faptului că cele mai multe seturi de date utilizate se regăsesc într-un format tabelar, aplicația de față va utiliza CSV (comma separated values) ca format de intrare (în versiuni viitoare se poate realiza suport automat pentru o sumedenie de formate, această particularitate nefăcând parte din scopul aplicației de față).

În momentul inițierii aplicației aceasta va solicita speicficarea căii fișierului în care sunt conținute datele (elemente de interfață grafice sunt generate automat în funcție de datele introduse).

***

```{r echo = TRUE}
DT::renderDataTable({
  inputData
  },
  width = '100%',
  options = list(
    scrollX = TRUE)
)
```

## Explorarea datelor

```{r, echo=FALSE}
#observe({


rmarkdown::render_delayed({
exploreData(inputData) 
})

```

## Selectarea variabilei *target*

În funcție de variabila pentru care se intenționează crearea modelului predictiv, vom avea fie o problemă de regresie, fie una de clasificare (regresie pentru variabilele numerice și clasificare pentru variabilele nominale/scală).

```{r}
selectInput(inputId = "target", label = "Selecteaza variabila target", choices = colnames(inputData))

```
